【裁判字號】    97,訴,1207
【裁判日期】    970930
【裁判案由】    毒品危害防制條例
【裁判全文】
臺灣基隆地方法院刑事判決              97年度訴字第1207號
公  訴  人  臺灣基隆地方法院檢察署檢察官
被      告  甲○○
上列被告因違反毒品危害防制條例案件，經檢察官提起公訴（97
年度毒偵字第1722號），因被告所犯為死刑、無期徒刑、最輕本
刑為3 年以上有期徒刑或高等法院管轄第一審案件以外之罪，且
於準備程序進行中，被告先就被訴事實為有罪之陳述，經本院合
議庭裁定進行簡式審判程序，判決如下：
    主  文
甲○○施用第一級毒品，累犯，處有期徒刑柒月，扣案之注射針
筒壹支，沒收之；又施用第二級毒品，累犯，處有期徒刑月，
扣案之第二級毒品安非他命（毛重零點公克）沒收銷燬之，上
開毒品之包裝袋壹只及扣案之吸食器壹組，均沒收之。應執行有
期徒刑捌月；扣案之第二級毒品安非他命（毛重零點公克）沒
收銷燬之，上開毒品之包裝袋壹只及扣案之注射針筒壹支、吸食
器壹組，均沒收之。
    事  實
一、甲○○前因施用毒品案件，經觀察、勒戒後，因認無繼續施
    用毒品之傾向，於民國90年11月2 日執行完畢釋放，並經臺
    灣基隆地方法院檢察署檢察官以90年度毒偵字第1562號不起
    訴處分，復因施用第一級毒品案件，經本院以91年度毒聲字
    第377 號裁定令入戒治處所強制戒治，於91年9 月18日因停
    止戒治出監，並因同案經本院以91年度訴字第219 號判決判
    處有期徒刑8 月確定，又因於停止戒治期間施用第一級毒品
    ，經本院以91年度毒聲字第1152號裁定撤銷停止戒治，再度
    執行強制戒治，於92年12月14日執行完畢，翌日接續執行另
    案徒刑，並因同案，經本院以92年度訴字第176 號判決判處
    有期徒刑8 月確定；另因竊盜案件，經本院以92年度訴字第
    165 號判決判處有期徒刑2 年，復經臺灣高等法院以92年度
    上訴字第2086號判決駁回上訴確定，再經本院依據中華民國
    96年罪犯減刑條例之規定，就前開92年度訴字第176 號判決
    所科之刑，以96年度聲減字第194 號裁定減刑為有期徒刑4
    月，並與前開92年度上訴字第2086號判決所科之刑，定應執
    行有期徒刑2 年2 月，與上揭91年度訴字第219 號判決所科
    之刑接續執行，於97年2 月26日假釋出監，保護管束期滿未
    經撤銷假釋，未執行之刑以已執行論，於97年5 月15日執行
    完畢。
二、詎甲○○仍未戒除毒癮惡習，於97年7 月10日凌晨2 時許，
    在位於基隆市○○區○○路27之1 號住處，以將第一級毒品
    海洛因置放於注射針筒內，加水混合後注射手臂血管之方式
    ，施用第一級毒品；復另行起意，於相同地點，將第二級毒
    品安非他命置放於玻璃球吸食器內，下以火燒烤後，吸食所
    生煙霧之方式，施用第二級毒品。嗣於同日上午10時50分許
    ，在基隆市○○區○○路與愛四路口為警查獲，並扣得甲○
    ○持有之第二級毒品安非他命1 小包（毛重0.3 公克），及
    其所有分別供施用第一、二級毒品犯罪所用之注射針筒1 支
    、吸食器1 組，另採集其尿液送驗，始悉上情。
三、案經基隆市警察局第一分局報請臺灣基隆地方法院檢察署檢
    察官偵查起訴。
    理  由
壹、程序事項
    被告甲○○所犯者非為死刑、無期徒刑、最輕本刑為3 年以
    上有期徒刑之罪或高等法院管轄第一審案件，其於準備程序
    進行中，先就被訴事實為有罪之陳述，經告知其簡式審判程
    序之旨，並聽取公訴人、被告之意見後，本院合議庭依刑事
    訴訟法第273 條之1 第1 項之規定，裁定由受命法官獨任以
    簡式審判程序進行本案之審理。
貳、實體事項
一、事實認定部分
    上開事實，業據被告於警詢、偵查及本院審理時坦承不諱，
    且被告為警查獲後，採集之尿液檢體經送臺灣尖端先進生技
    醫藥股份有限公司檢驗，確呈海洛因代謝物嗎啡、可待因及
    安非他命類之陽性檢驗結果，此有該公司97年7 月18日出具
    之濫用藥物檢驗報告及基隆市警察局第一分局偵辦毒品案件
    尿液檢體對照表附卷可稽，另扣案之透明結晶體1 包（毛重
    0.3 公克），經初步鑑驗後，含有第二級毒品安非他命之成
    分，此有基隆市警察局第一分局查獲涉嫌毒品危害防制條例
    毒品初步鑑驗報告書、初步鑑驗結果照片附卷可憑，又有查
    獲現場照片供參，並有注射針筒1 支及吸食器1 組扣案可佐
    ，足認被告之自白與事實相符，本件事證明確，被告犯行應
    堪認定。
二、論罪科刑部分
（一）被告前因施用毒品案件，經執行強制戒治，於92年12月14
      日執行完畢，翌日接續執行另案徒刑，有臺灣高等法院被
      告前案紀錄表在卷可稽，其經強制戒治執行完畢後，5 年
      內再行施用第一、二級毒品，核其所為，係犯毒品危害防
      制條例第10條第1 、2 項之施用第一、二級毒品罪。被告
      持有第一、二級毒品以供施用，持有之低度行為應為施用
      之高度行為所吸收，均不另論罪。
（二）被告所為上開2 罪間，犯意各別，所犯為構成要件相異之
      罪，應予分論併罰。
（三）被告曾受如事實欄所載之徒刑執行完畢，此有臺灣高等法
      院被告前案紀錄表在卷供參，其受徒刑之執行完畢，再為
      本件施用第一、二級毒品之行為，均係於5 年以內故意再
      犯有期徒刑以上之罪，為累犯，應分別依刑法第47條第1
      項之規定加重其刑。
（四）爰審酌被告經觀察、勒戒及強制戒治後，竟未戒除毒癮之
      惡習，而再度施用毒品，顯認缺乏戒斷決心，然其所為僅
      屬戕害自身之行為，未侵犯其他法益，且於警詢、偵查及
      本院審理時均坦認犯行，犯後態度尚屬良好等一切情狀，
      分別量處如主文所示之刑，並依法定其應執行之刑。
（五）另按查獲之第一、二級毒品，不問屬於犯人與否，均沒收
      銷燬之，毒品危害防制條例第18條第1 項前段定有明文，
      本件扣案之透明結晶體1 包（毛重0.3 公克），含有第二
      級毒品安非他命之成分，已如前述，應依首揭規定宣告沒
      收銷燬之；又上開毒品之包裝袋1 只，為被告所有供持有
      第二級毒品犯罪所用之物，另扣案之注射針筒1 支及吸食
      器1 組（扣案注射針筒為一般市售塑膠材質之注射針筒，
      而扣案吸食器，為圓形玻璃球1 只，一端連結透明塑膠長
      型管1 只而成，均非專供施用毒品之器具，業經本院當庭
      勘驗屬實），為被告所有分別供施用第一、二級毒品犯罪
      所用之物，已據被告供承在卷，均應依刑法第38條第1 項
      第2 款之規定宣告沒收之。至於扣案之白色粉末1 包（驗
      餘淨重0.235 公克），經鑑定後，含有第三級毒品愷他命
      成分，此有交通部民用航空局航空醫務中心97年7 月24日
      航藥鑑字第0973724 號毒品鑑定書在卷可稽，亦即非屬毒
      品危害防制條例第18條第1 項前段規定應予沒收銷燬之第
      一、二級毒品，復因持有及施用第三級毒品非屬犯罪行為
      ，且扣案愷他命亦與被告所為上開施用第一、二級毒品之
      犯行無涉，自非屬供犯罪所用之物，故無從宣告沒收，附
      此敘明。
據上論斷，應依刑事訴訟法第273 條之1 第1 項、第299 條第1
項前段，毒品危害防制條例第10條第1 項、第2 項、第23條第2
項、第18條第1 項前段，刑法第11條前段、第47條第1 項、第38
條第1 項第2 款、第51條第5 款，判決如主文。
本案經檢察官乙○○到庭執行職務。
中    華    民    國    97    年    9     月    30    日
                  刑事第二庭法    官  邰婉玲
以上正本證明與原本無異。
如不服本判決應於收受本判決後10日內向本院提出上訴書狀，其
未敘述上訴理由者，並得於提起上訴後10日內向本院補提理由書
狀（均須按他造當事人之人數附繕本）「切勿逕送上級法院」。
中    華    民    國    97    年    9     月    30    日
                            書 記 官  彭筠凱
附錄所犯法條：
毒品危害防制條例第10條
施用第一級毒品者，處 6 月以上 5 年以下有期徒刑。
施用第二級毒品者，處 3 年以下有期徒刑。


司法院資訊處製作；財團法人民間司法改革基金會備份。
